臺灣高等法院高雄分院刑事判決　　　　 94年度上訴字第154號
上　訴　人　臺灣高雄地方法院檢察署檢察官
被　　　告　甲○○
上列上訴人因被告違反毒品危害防制條例案件，不服臺灣高雄地
方法院93年度訴字第1749號中華民國93年11月30日第一審判決（
起訴案號：臺灣高雄地方法院檢察署93年度毒偵字第1612號），
提起上訴（併辦案號：同署93年度毒偵字第7168號），本院判決
如下：
     主  文
原判決撤銷。
甲○○連續施用第一級毒品，處有期徒刑捌月。扣案之殘留有海
洛因之塑膠吸管壹支、殘留有海洛因之夾鍊袋個、殘留有海洛
因之注射針筒壹支，均沒收銷燬之。
     事  實
一、甲○○前因施用毒品案件，經臺灣花蓮地方法院以民國90年
    度毒聲字第1010號裁定送觀察、勒戒後，認無繼續施用傾向
    ，由臺灣花蓮地方法院檢察署檢察官於91年11月9 日，以90
    年度毒偵字第972 號、90年度毒偵字第1012號為不起訴處分
    確定。詎仍不知戒絕毒品，於觀察、勒戒後5 年內，復基於
    施用第一級毒品海洛因之概括犯意，自93年3 月初某日起至
    93 年10 月26日21時55分回溯24小時止，在其位於高雄縣彌
    陀鄉○○村○○路廟巷2 之5 號住處及不詳處所，以針筒注
    射之方式，連續施用第一級毒品海洛因多次，嗣因其母莊李
    滿向警方檢舉，於93年9 月29日上午10時30分許，同意警方
    搜索其前揭住所，於甲○○之房間內扣得殘留有海洛因之塑
    膠吸管1 支、殘留有海洛因之夾鍊袋3 個、殘留有海洛因之
    注射針筒1 支，且經其同意採集尿液送驗結果確呈嗎啡陽性
    反應；又於93年10月26日20時30分在上述住處為警查獲。
二、案經高雄縣政府警察局旗山分局報請臺灣高雄地方法院檢察
    署檢察官偵查起訴，及由高雄市警察局鼓山分局移由檢察官
    轉送本院併辦。
     理  由
一、上揭犯罪事實，業據被告於原審坦承不諱，且被告於前揭時
    、地經警查獲後，並採集其尿液經送高雄縣政府衛生局、高
    雄醫學大學附設中和紀念醫院及高雄市立凱旋醫院鑑定結果
    均確呈嗎啡陽性反應，有高雄縣政府衛生局93年4 月20日93
    煙檢字第642 號煙毒尿液檢驗成績書、高雄醫學大學附設中
    和紀念醫院93年11月9 日濫用藥物尿液檢驗報告及高雄市立
    凱旋醫院93年11月12日濫用藥物尿液檢驗報告影本各1 份在
    卷可稽。又扣案之塑膠吸管1 支、夾鍊袋3 個、注射針筒1
    支經送驗結果，均殘留有海洛因，有高雄醫學大學附設中和
    紀念醫院檢驗報告3 份在卷可稽。是被告自白核與事實相符
    ，則被告施用第一級毒品海洛因之犯行，堪以認定。
二、論罪科刑部分：
  (一)按犯毒品危害防制條例第10條之罪，經觀察、勒戒後，認無
    繼續施用毒品之傾向者，應由檢察官為不起訴處分。經觀察
    勒戒或強制戒治執行完畢釋放後，5 年內再犯第10條之罪，
    依92年1 月9 日修正施行之毒品危害防制條例第23條第2 項
    規定意旨，應由檢察官偵查起訴。
  (二)查被告甲○○前因施用毒品案件，經臺灣花蓮地方法院以民
    國90年度毒聲字第1010號裁定送觀察、勒戒後，認無繼續施
    用傾向，由臺灣花蓮地方法院檢察署檢察官於91年11月9 日
    ，以90年度毒偵字第972 號、90年度毒偵字第1012號為不起
    訴處分確定，有前揭不起訴處分書、臺灣高雄地方法院檢察
    署刑案資料查註紀錄表、臺灣高等法院被告全國前案紀錄表
    各1 份在卷可稽。又被告於觀察、勒戒後，5 年內再犯本件
    毒品危害防制條例第10條第1 項之罪，是依前開說明，自應
    依法論科。
  (三)按海洛因為毒品危害防制條例所稱之第一級毒品，此觀諸該
    條例第2 條第2 項第1 款甚明，被告施用上開毒品，核其所
    為，係違反毒品危害防制條例第10條第1 項施用第一級毒品
    罪。被告多次施用第一級毒品海洛因，時間緊接，方法相同
    ，所犯係構成要件相同之罪名，顯係基於概括之犯意反覆為
    之，應依連續犯規定論以一罪。被告施用第一級毒品前持有
    第一級毒品之低度行為，應為其後施用毒品之高度行為所吸
    收，不另論罪。檢察官就被告93年3 月27日以後至93年10月
    26 日21 時55分回溯24小時止之犯行，雖未起訴，但此與起
    訴部分有連續犯裁判上一罪關係，為起訴效力所及，本院應
    一併論究。
  (四)原審據以論罪科刑，固非無見。但未及論究93年3 月27日以
    後之犯行，自有未洽。檢察官上訴執此指摘原判決不當，為
    有理由，應予撤銷改判。爰審酌被告經觀察勒戒後，仍未戒
    絕毒品，又再施用毒品，顯見其自制力不足，無法擺脫毒品
    ，故應藉由刑罰之執行，以收教化之功能，並參以被告犯後
    坦承施用毒品之犯行，態度良好，且所犯係自傷行為，尚未
    害及他人等一切情狀，量處如主文所示之刑，扣案之塑膠吸
    管1 支、夾鍊袋3 個、注射針筒1 支，經送驗結果，均殘留
    有第一級毒品海洛因，因與第一級毒品海洛因難以析離，應
    一體視同毒品，則為違禁物，不問何人所有，應依毒品危害
    防制條例第18條第1項前段規定，沒收銷燬之。
三、被告經合法傳喚，無正當理由不到庭，爰不待其陳述，逕行
    判決。
據上論斷，應依刑事訴訟法第369 條第1 項前段、第364 條、第
371 條、第299 條第1 項前段、毒品危害防制條例第10條第1 項
、第18條第1項前段，刑法第11條、第56條， 判決如主文。
本案經檢察官周章欽到庭執行職務。
中　　華　　民　　國　　94　　年　　4 　　月　　4 　　日
                  刑事第一庭    審判長法  官  郭雅美
                                      法  官  張意聰
                                      法  官  江泰章
以上正本證明與原本無異。
如不服本判決應於收受本判決後10日內向本院提出上訴書狀，其
未述上訴理由者，並得於提起上訴後10日內向本院補提理由書
狀（均須按他造當事人之人數附繕本)「 切勿逕送上級法院」。
中　　華　　民　　國　　94　　年　　4 　　月　　6 　　日
                                書   記　 官  陳金卿
附錄本判決論罪科刑法條：
毒品危害防制條例第10條第1項
施用第一級毒品者，處６月以上５年以下有期徒刑。
                                                      Ｆ
